【裁判字號】    95,訴,10165
【裁判日期】    951026
【裁判案由】    給付信用卡消費款
【裁判全文】
臺灣臺北地方法院民事判決             95年度訴字第10165號
    原      告  國泰世華商業銀行股份有限公司
    法定代理人  乙○○
    訴訟代理人  丙○○
    被      告  甲○○
上列當事人間給付信用卡消費款事件，本院於民國95年10月24日
言詞辯論終結，判決如下：
    主  文
被告應給付原告新台幣壹拾肆萬柒仟柒佰壹拾元，及其中新台幣
壹拾萬貳仟陸佰貳拾玖元部分自民國九十五年九月二十日起至
清償日止，按年息百分之十九點七計算之利息。
被告應給付原告新台幣拾捌萬伍仟玖佰陸拾肆元，及其中新台
幣拾陸萬壹仟貳佰伍拾壹元部分自民國九十五年九月二十日起
至清償日止，按年息百分之十四點八八計算之利息。
訴訟費用由被告負擔。
    事實及理由
甲、程序方面：
一、本件依兩造約定條款第26條約定，雙方合意以臺灣臺北地方
    法院為第一審管轄法院，故本院自有管轄權。
二、按訴狀送達後，原告不得將原訴變更或追加他訴，但擴張或
    減縮應受判決事項之聲明者，不在此限，民事訴訟法第255
    條第1項第3款定有明文。經查，本件原告於民國95 年9月18
    日起訴時請求(1)被告應給付原告新台幣（下同）147,710 元
    ，及其中132,629元部分自95年9月20日起至清償日止，按年
    息19.7%計算之利息。(2)被告應給付原告385,964元，及其中
    361,251元部分自95年9月20日起至清償日止，按年息14.88%
    計算之利息，另按月計收之債務管理費288 元。嗣於95年10
    月24 日減縮上開第(2)項聲明之債務管理費288元，揆諸前開
    規定，應予准許，合先敘明。
乙、實體方面：
一、原告起訴主張：被告於93 年9月15日與原告成立信用卡使用
    契約（卡號：0000000000000000，卡別：MASTER），依約被
    告即得持系爭信用卡於特約商店簽帳消費，但依信用卡約定
    條款第14、15條，應於當期繳款截止日前向原告清償，或以
    循環信用方式繳付最低應繳金額，逾期清償者依信用卡約定
    條款第15、21、22條之約定，除喪失期限利益外，應另行給
    付原告按年息19.7%之利息。又被告於93年9月16日向原告申
    請代償卡（卡號：0000000000000000）代付其於台新國際商
    業銀行信用卡中心、荷蘭銀行之信用卡欠款，就該代償部分
    之利息及費用，計收方式係以代償後，前18個月內以年息5.
    88%計收利息，第19 個月起以年息14.88%計收利息。詎被告
    至95年9月19日止，尚積欠533,674元（含信用卡帳款金額為
    147,710元及代償金額385,964元），經屢向被告催討，未獲
    置理，為此提起本件訴訟。並聲明：如主文所示。
二、被告則以：伊對於原告主張及所提證據，並不爭執，但希望
    能達成與最大債權銀行達成債務協商來償債等語，資為抗辯
    。並聲明：原告之訴駁回。
三、查原告主張之事實，業據其提出信用卡申請書、代償卡申請
    書、信用卡約定條款、債權明細報表、歷史帳單、信用卡對
    帳單等影本為證，又被告於言詞辯論時對原告之主張，並不
    爭執，依民事訴訟法第280條第1項規定，視同自認，則原告
    主張之事實，堪信為真實。從而，原告依信用卡契約及消費
    借貸之法律關係請求被告給付如主文所示之本金及利息，為
    有理由，應予准許。
四、訴訟費用負擔之依據：民事訴訟法第78條。
中    華    民    國    95    年    10    月    26    日
                        民事第一庭法官  傅中樂
以上正本係照原本作成
如對本判決上訴，須於判決送達後20日內向本院提出上訴狀
中    華    民    國    95    年    10    月    26    日
                                書記官  葉志昭


司法院資訊處製作；財團法人民間司法改革基金會備份。
